臺灣苗栗地方法院刑事判決　　　　　　　　　　　　　九十一年度易字第二九七號
　　公　訴　人　臺灣苗栗地方法院檢察署檢察官
　　被　　　告　乙○○
右列被告因傷害等案件，經檢察官聲請以簡易判決處刑（九十年度偵字第一二六九號
），本院認不應以簡易判決處刑，改依通常程序審理，判決如左：
    主  文
乙○○傷害人之身體，處有期徒刑肆月，如易科罰金，以參佰元折算壹日；又以加害
身體之事，恐嚇他人致生危害於安全，處有期徒刑參月，如易科罰金，以參佰元折算
壹日。應執行有期徒刑陸月，如易科罰金，以參佰元折算壹日。
    事  實
一、乙○○與甲○○二人前因賭博爭議，而互控傷害案件，素有嫌隙。於民國八十九
    年十一月八日下午三時許，乙○○行經苗栗縣南庄鄉南江村五鄰七十五號時，恰
    見甲○○在該處，乃基於傷害之犯意，下車對甲○○拳打腳踢，造成甲○○左足
    髁擦挫傷、右大腿鈍挫傷等傷害。並另行起意，以加害甲○○身體之事，出言恐
    嚇：「以後見到一次即要打一次」等語，致使甲○○心生畏懼，而生危害於安全
    。
二、案經甲○○訴由苗栗縣警察局頭份分局移送臺灣苗栗地方法院檢察署檢察官偵查
    起訴。
    理  由
一、訊據被告乙○○固坦承有於右揭時地毆打告訴人甲○○，惟矢口否認有何恐嚇之
    犯行，辯稱：伊確未出言恐嚇甲○○等語。經查，被告確有前述傷害、恐嚇告訴
    人等情，業據據告訴人於警訊、偵查中及本院審理時指訴明確，核與當時在場之
    目擊證人林煌明、戴年昌於警訊及偵查中暨陳新龍於警訊時證述情節相符，參以
    被告於本院審理時亦供述：上開證人於前揭時地確有在場等語，自堪信上開證人
    確有在場目擊，而其證言為可採信。又被告與告訴人確因前有賭博爭議，而互控
    傷害案件，素有嫌隙乙節，有臺灣苗栗地方法院檢察署八十九年度偵字第二八七
    ０號起訴書及臺灣高等法院被告前案紀錄表附卷可佐，足徵被告應有傷害、恐嚇
    告訴人之動機甚明。此外，復有載明告訴人所受上述傷勢之診斷證明書一紙在卷
    可證。綜上，被告確有上述傷害、恐嚇犯行，應堪認定。是被告否認恐嚇犯行，
    要係卸責之詞，自不足採。本件事證明確，被告犯行均堪認定。
二、核被告所為，係犯刑法第二百七十七條第一項之傷害罪、同法第三百零五條之恐
    嚇危害安全罪。所犯上開二罪間，犯意各別，罪名有異，應予分論併罰。爰審酌
    被告犯罪之動機、目的、手段，犯罪所生之危害及犯罪後迄未賠償告訴人，並否
    認恐嚇犯行，態度顯然不佳等一切情狀，分別量處如主文所示之刑，並均諭知易
    科罰金之折算標準，暨定其應執行之刑。
據上論斷，應依刑事訴訟法第四百五十二條、第二百九十九條第一項前段，刑法第二
百七十七條第一項、第三百零五條、第四十一條第一項前段、第五十一條第五款，罰
金罰鍰提高標準條例第一條前段、第二條，判決如主文。
本案經檢察官李殷財到庭執行職務。
中      華      民      國    九十一    年      八      月      八      日
                                    臺灣苗栗地方法院刑事第二庭
                                        法  官  林  燦  都
右正本證明與原本無異。
如不服本判決，應於送達後十日內向本院提出上訴狀(須附繕本)，上訴於台灣高等
法院台中分院。
                                        書記官  陳   建  分
中      華      民      國    九十一    年      八      月      八      日
附錄論罪科刑法條
刑法第二百七十七條第一項
傷害人之身體或健康者，處三年以下有期徒刑、拘役或一千元以下罰金。
刑法第三百零五條
以加害生命、身體、自由、名譽、財產之事，恐嚇他人致生危害於安全者，處二年以
下有期徒刑、拘役或三百元以下罰金。
